臺灣臺南地方法院刑事判決　　　　　　94年度交簡上字第81號
上　訴　人　臺灣臺南地方法院檢察署檢察官
被　　　告　甲○○
上列上訴人因被告犯過失傷害案件，不服本院93年度交簡字第17
23號中華民國93年11月26日第一審判決（聲請案號：93年度偵字
第8066號），提起上訴，本院管轄之第二審合議庭判決如下：
    主    文
上訴駁回。
    事    實
一、甲○○於民國九十三年一月十六日上午十時三十五分許，駕
    駛車牌號碼ＵＤ─三九０五號自小客車，沿臺南市○○路由
    南向北行駛，途經該路一段八十五巷之無號誌三岔路口欲左
    轉之際，適有乙○○騎乘車牌號碼ＶＫＬ─一二０號輕型機
    車自對向直行駛至，甲○○應注意並能注意轉彎車應讓直行
    車先行，且依當時情形亦無不能注意之情事，竟疏未注意及
    此，貿然左轉，以致其自用小客車左前方撞及乙○○之機車
    左側，乙○○往右側傾倒後，因而受有左膝挫傷並多處擦傷
    之傷害。甲○○於本件車禍發生後，在未被有偵查犯罪職權
    之機關或公務員查知其為犯人前，即主動以電話報案，並向
    到現場處理之臺南市警察局車禍處理小組員警自首，進而接
    受本件裁判。
二、案經乙○○訴由臺南市警察局第二分局報告臺灣臺南地方法
    院檢察署檢察官偵查後，聲請以簡易判決處刑。
    理    由
一、查被告甲○○矢口否認上開犯行，並辯稱：伊並未撞到告訴
    人乙○○，可能是告訴人自己緊張而滑倒云云。惟查：上開
    事實業據告訴人指訴在卷，復有道路交通事故現場圖、道路
    交通事故調查報告表 (一)、(二)、診斷證明書等各一紙及
    現場相片共十六幀、臺灣基都教長老教會新樓醫院於九十三
    年一月十六日診斷證明書一紙在卷足稽。又由卷附相片，可
    知告訴人之機車右前側有刮地痕及裂痕，右後排氣管有刮地
    痕，左側腳踏板處有受損，被告之自用小客車左前保險桿則
    有摩擦痕跡，該保險桿之高度與告訴人之機車左踏板高度相
    近，則此種結果與告訴人所陳：其機車左側遭撞擊後，機車
    車身向右倒地之情節相符。被告雖辯稱：其左前保險桿之摩
    擦痕跡為舊痕，非本件車禍所致云云，顯難遽加採信。另本
    件車禍經台灣省台南區車輛行車事故鑑定委員會鑑定結果，
    亦認：「一、甲○○駕駛小客車，行經無號誌肇事岔路口，
    轉彎車未讓直行車先行，為肇事主因。二、乙○○駕駛輕機
    車，行經無號誌岔路口，未減速慢行，未注意車前狀況，為
    肇事次因。」，此有該委員會南鑑字第九三０八三七號鑑定
    意見書在卷足稽。綜上所述，本件事證明確，被告犯行，應
    堪認定。
二、核被告所為，係犯刑法第二百八十四條第一項前段之過失傷
    害罪。被告於肇事後，於警員至現場處理車禍事宜時，即主
    動向警員表明其係肇事者，並接受偵訊乙情，有卷附之交通
    事故肇事人自首情形紀錄表乙紙附卷足稽，被告對於未發覺
    之犯罪自首而接受裁判，應依刑法第六十二條前段減輕其刑
    。原審以被告罪證明確，依刑事訴訟法第四百四十九條第一
    項前段、第四百五十四條第二項，刑法第二百八十四條第一
    項、第六十二條前段、第四十一條第一項前段，罰金罰鍰提
    高標準條例第一條前段、第二條之規定，量處如原判決主文
    所示之刑，本院經核原判決認事用法，並無不合，量刑亦稱
    妥適。公訴人依告訴人乙○○請求上訴意旨略以：被告甲○
    ○犯後否認犯行，態度不佳，且未與告訴人達成和解，原審
    僅判處被告拘役二十五日，量刑顯有過輕云云。惟查，本件
    被告犯後態度及未與告訴人達成和解等情，已據原審於判決
    中依刑法第五十七條詳予審酌，且其量刑並無不當，是檢察
    官循告訴人請求之上訴，為無理由，應予駁回。
三、末按刑事簡易程序第二審上訴，被告經合法傳喚，無正當理
    由不到庭者，得不待其陳述逕行判決，刑事訴訟法第四百五
    十五條之一第三項準用同法第三百七十一條定有明文。查被
    告經合法傳喚，於審判期日無正當理由不到庭，有本院送達
    回證一紙在卷可稽，揆諸前開說明，爰不待其陳述逕行判決
    。
據上論斷，應依刑事訴訟法第四百五十五條之一第一項、第三項
、第三百六十八條、第三百七十一條，判決如主文。
本案經檢察官王誠到庭執行職務。
中　　華　　民　　國　　94　　年　　8 　　月　　23　　日
                  刑事第七庭  審判長法  官   蘇義洲
                                    法  官   朱中和
                                    法  官   徐文瑞
以上正本證明與原本無異。
本件不得上訴。
                                    書記官   李珍瑩
中　　華　　民　　國　　94　　年　　8 　　月　　23　　日
附錄本案論罪科刑法條全文：
中華民國刑法第284條第1項
因過失傷害人者，處 6 月以下有期徒刑、拘役或 500 元以下罰
金，致重傷者，處1年以下有期徒刑、拘役或500元以下罰金。
